臺灣基隆地方法院民事判決　　　　　　　　　　　　　　九十二年度親字第三五號
　　原　　　告　甲○○
　　被　　　告　乙○○
右當事人間請求確認父子關係事件，本院於民國九十二年十二月二十四日言詞辯論終
結，判決如下：
    主    文
確認被告於民國七十年十月二十三日對原告所為之認領行為無效。
訴訟費用由被告負擔。
    事    實
甲、原告方面：
一、聲明：求為判決如主文第一項所示。
二、陳述：原告係於七十年十月二十三日為被告認領而從被告之姓，但原告嗣後自母
    親處獲知原告並非被告親生，生父實另有其人，被告所為之認領自屬無效，為此
    提起本件訴訟。
三、證據：提出戶籍謄本一件，並聲請鑑定兩造間之血緣關係。
乙、被告方面：
一、聲明：同意原告之請求。
二、陳述：原告確實不是被告的小孩，對原告主張之事實無意見。
　　理　　由
一、原告主張其於七十年十月二十三日經被告認領之事實，業據提出戶籍謄本一件為
    證，並為被告所不爭執，堪信為真實。至原告主張其並非其母親自被告受胎所生
    部分，雖為被告所自認，惟訴訟上之自認於認領無效之訴不適用之，民事訴訟法
    第五百九十四條規定甚明，是被告所為之自認既不生自認之效力，本院仍有調查
    之必要。經本院囑託法務部調查局鑑定原告與被告之血緣關係，據覆以人類紅血
    球型ＡＢＯ式血型鑑定法、人類遺傳因子ＤＮＡ　ＳＴＲ式型別鑑定法鑑定結果
    ，依據遺傳法則，甲○○之ＤＮＡ　ＳＴＲ式ＳＴＲ　ＶＷＡ、ＣＳＦ１ＰＯ、
    Ｄ１３Ｓ３１７、Ｄ７８２０、Ｄ８Ｓ１１７９、Ｄ２１Ｓ１１、Ｄ１８Ｓ５１
    等七項型別，與乙○○之各項相對應型別均矛盾，因此認為乙○○不可能為甲○
    ○之生父等情，有法務部調查局九十二年十一月十二日調科肆字第○九二○○三
    八九○一○號鑑定通知書在卷足憑，原告之主張，堪信為真實。
二、按非婚生子女經生父認領者，視為婚生子女。又生父認領非婚生子女後不得撤銷
    其認領，固為民法第一千零六十五條第一項前段及第一千零七十條所規定；惟子
    女之認領，解釋上以有真實血統關係為前提，如無真實父子關係時，則不因認領
    而成為父子，縱認領行為無瑕疵，該認領仍為無效（最高法院七十二年度台上字
    第三四九號判決、七十五年度台上字第二一四０號判決、八十六年度台上字第一
    九０八號判決亦同此一意旨）。查原告與被告之間並無真實父子血統關係存在，
    既經鑑定明確，則被告雖曾於七十年十月二十三日認領原告，其認領亦屬無效，
    從而，原告提起本訴，請求確認該認領行為為無效，核屬有據，應予准許。
中　　　華　　　民　　　國　　九十三　　年　　　一　　　月　　十四　　　日
~B臺灣基隆地方法院民事庭
~B　　法　　　官　陳湘琳
右為正本係照原本作成。
對於本判決如有不服，須於判決送達後二十日內，向本院提出上訴書狀，上訴於臺灣
高等法院，並按他造當事人之人數附具繕本。
中　　　華　　　民　　　國　　九十三　　年　　　一　　　月　　十四　　　日
~B　　法院書記官　許世賢
